# 请教斑竹，审计报告的格式疑惑？

提问人：唐城 时间：2012-01-09 12:31:54
个人理解，对于P334页格式 1 ，适用于不需要编制合并财务报表的情况。对于格式 2 ，适用于需要编制合并财务报表，但是会计师事务所只是审计了合并财务报表，未审计母公司财务报表的情况。如果是同时对合并和母公司财务报表发表意见，可以参考P303页的示例。

回答人：chenyiwei
赞同。其实这次新修订的审计准则与 2006 版相比，在更大程度上是对ISA的直接翻译。运用到中国的实务时，需要根据中国的会计准则和法律法规环境作出必要的调整。